【裁判字號】    92,易,430
【裁判日期】    920310
【裁判案由】    毒品危害防制條例
【裁判全文】
臺灣板橋地方法院刑事判決                          九十二年度易字第四三號
    公  訴  人  臺灣板橋地方法院檢察署檢察官
    被      告  甲○○
右列被告因毒品危害防制條例案件，經檢察官提起公訴 (九十一年度偵字第二００六
六一號)，本院判決如左：
    主  文
甲○○持有第一級毒品，處有期徒刑伍月，如易科罰金，以佰元折算壹日。
扣案之海洛因壹小包（驗餘淨重零點零肆公克）沒收銷燬之。
    事  實
一、甲○○前有多次犯罪前科，最後一次於八十六年間因違反肅清煙毒條例案件，經
    台灣台北地方法院判處有期徒刑三年二月，於九十一年八月二十日假釋出獄（未
    構成累犯），猶不知悔改，其明知海洛因係屬毒品危害防制條例所定之第一級毒
    品，不得非法持有，竟於民國九十一年十月二十一日上午十時四十分許，在台北
    縣中和市○○路口，自綽號「紅鼻」之陳金良處收受海洛因一包（驗餘淨重零點
    零四公克），而無故持有該海洛因一包，迄同日上午十時五十分許，經警在台北
    縣中和市○○路一二八號前查獲，並扣得上開海洛因一包、及其供施用毒品所用
    之針筒一支及美娜水一瓶。
二、案經臺北市政府警察局萬華分局移送臺灣板橋地方法院檢察署檢察官偵查起訴。
    理  由
一、右揭犯罪事實，迭據被告甲○○於警訊及偵查中坦承不諱，並有被告所持有之上
    開白色粉末一包扣案可資佐證，而該白色粉末一包經鑑定結果，確係海洛因，驗
    餘淨重零點零四公克，此有法務部調查局九十一年二月十六日調科壹字第０六０
    ００六七一四號鑑定通知書一份附卷足憑；至被告嗣於本院審理中雖翻異前供，
    改稱：為警查獲當日伊去找工作，在路上碰到友人陳金良，因渠身上攜帶海洛因
    ，恰好又遇上警員臨檢，陳金良一時緊張，就將海洛因丟在地上跑掉了，警員發
    現該包海洛因，就說是伊所有，惟伊自始均未曾持有該包海洛因云云，惟據本件
    查獲警員乙○○於審理中到庭陳述本件查獲經過，其證稱：「之前我所查獲的煙
    毒案件中，有人供稱許多毒販會到這裡來買注射針筒及美娜水，所以我當天就到
    西藥房對面埋伏，當時我看到有人進入西藥房內，我看到老闆拿注射針筒時，我
    就上前盤查，當時我看到一個人進入西藥房，外面是否有人等他我不知道，等客
    人出來後，我就上前盤查，當時我所攔到的人就是當庭的甲○○，我攔他時他當
    時嚇一跳，他當時就將注射針筒丟在地上，（問：當時是否有其他人在場？）我
    不知道，因為隔壁是早餐店，我並沒有注意到外面是否有其他人，（問：他除了
    丟注射針筒外，是否還有丟其他東西？）我是看到他丟注射針筒，所以叫他不要
    動，等我把注射針筒撿起來後，發現旁邊還有一包海洛因，（問：當時他如何說
    ？）我將他帶回警局後，他說東西是綽號「紅鼻」給他的，在現場他並沒有講是
    「紅鼻」的，（問：注意到被告進出西藥房時，是否只有被告一人？）我在對面
    只有看到被告一人進去，但出來時是否有其他人在等他我不知道，（問：在警訊
    中被告說海洛因是他朋友交給他的，被告是否有說這件事？）被告有說是一位叫
    紅鼻的人請他的。（問：被告有無告訴你從頭到尾都沒有摸到這一包海洛因？）
    被告沒有這樣說，他說是人家請他的。」等語，則該包海洛因應為被告所持有，
    於遭警發現後旋即丟棄在地無誤，再者，苟被告為警查獲當時，確實另有綽號「
    紅鼻」之陳金良在場，並持有上開毒品，則依警員當庭所繪之現場簡圖，該處在
    警員全程監控之情形下，警員應不難發現尚有共犯在場才是；更何況訊據被告於
    偵審中復供稱：美娜水、針筒係綽號「紅鼻」買好後，出來碰到警員的云云，核
    與證人警員所述之查獲經過亦不相符，則其事後否認持有海洛因之辯解，顯係事
    後圖卸之詞，從而本案事證明確，被告犯行堪以認定。
二、核被告甲○○所為，係犯毒品危害防制條例第十一條第一項之持有第一級毒品罪
    。爰審酌被告之素行、犯罪之手段、持有海洛因之數量及犯後態度等一切情狀，
    量處如主文笫一項所示之刑，並諭知易科罰金之折算標準。扣案之海洛因一包（
    淨重零點零四公克），係查獲之毒品，不問屬於犯人與否，應依毒品危害防制條
    例第十八條第一項前段之規定，宣告沒收並銷燬之。另扣案之針筒一支、美娜水
    一瓶，係被告擬供施用海洛因所用之物，業據其於警訊中供述甚明，惟上開物品
    非屬違禁物，且與本件持有毒品犯行無直接關連，爰毋庸於本案宣告沒收之，附
    此敘明。
據上論斷，應依刑事訴訟法第二百九十九條第一項前段，毒品危害防制條例第十一條
第一項、第十八條第一項前段，刑法第十一條前段、第四十一條第一項前段，罰金罰
鍰提高標準條例第二條，判決如主文。
本案經檢察官謝岳龍到庭執行職務。
中      華      民      國    九十二    年      三      月      十      日
                                      臺灣板橋地方法院刑事第六庭
                                          法  官  徐   蘭   萍
右正本證明與原本無異。
如不服本判決，應於判決送達後十日內，向本院提出上訴狀。
                                          書記官  莊   川   億
中      華      民      國    九十二    年      三      月     十三     日
附錄本案論罪科刑法條全文：
毒品危害防制條例第十一條
持有第一級毒品者，處三年以下有期徒刑、拘役或新臺幣五萬元以下罰金。
持有第二級毒品者，處二年以下有期徒刑、拘役或新臺幣三萬元以下罰金。
持有專供製造或施用毒品之器具者，處一年以下有期徒刑、拘役或新臺幣一萬元以下
罰金。


司法院資訊處製作；財團法人民間司法改革基金會備份。
